# 集团资金无偿借贷

提问人：1311247289 时间：2020-02-24 08:05:37
请教陈版主及各位前辈,案例背景：一房地产集团上市公司，通过集团资金管理中心借款给下属子公司，借款中有部分为集团自有资金的放款，集团在 2019 年对自有资金放款部分不计提借款利息收入，不收此笔利息，下属子公司也不计提借款利息支出，无需支付此笔借款利息。但是下属子公司对此项借款在长期借款或短期借款核算。 2019 年此项做法主要受 2019 年收财税 2019 号文的影响，（自 2019 年 2 月 1 日至 2020 年 12 月 31 日，对企业集团内单位（含企业集团）之间的资金无偿借贷行为，免征增值税。），请问， 1 、对集团下属公司的借款是否可以不计算利息？ 2 、在不计提利息的情形下，下属地产公司向集团借款用于地产项目开发中会存在开发成本少计入的情况，是否合理？
3 ，若集团借款给下属子公司非全资控股，还存在少数股东，是否存在少数股东间接占用上市公司资金情况，是否合规？
望回复，为盼！非常感谢

回答人：chenyiwei
1 、 2 、请参考《瑞华研究 2010 ～ 2019 汇编》之“问题4-1-25（母子公司之间的无息或低息贷款在双方各自个别财务报表中的处理）”。其中所列的母公司向子公司提供借款的情况（情形 1 ～ 4 ），只有情形 1 是无需计提利息的。
3 、涉及向非全资子公司提供无息或低息贷款，且向该少数股东不收取利息补偿的，则由于少数股东也同样享有了低息贷款中节约利息支出的利益，故存在与少数股东之间的利益输送情况，对上市公司和国企而言，可能存在合规性问题。

回答人：chenyiwei
1 、 2 、请参考《瑞华研究 2010 ～ 2019 汇编》之“问题4-1-25（母子公司之间的无息或低息贷款在双方各自个别财务报表中的处理）”。其中所列的母公司向子公司提供借款的情况（情形 1 ～ 4 ），只有情形 1 是无需计提利息的。
3 、涉及向非全资子公司提供无息或低息贷款，且向该少数股东不收取利息补偿的，则由于少数股东也同样享有了低息贷款中节约利息支出的利益，故存在与少数股东之间的利益输送情况，对上市公司和国企而言，可能存在合规性问题。